# 关于新租赁准则下的追溯调整

提问人：qianlook1 时间：2022-07-08 09:40:29
目前绝大部分上市公司对新租赁准备都采用了如下（ 2 ）的“简化的追溯调整法”，是否有案列，对采用下述（ 1 ）的方式进行处理；问题二：方式（ 1 ）是否可理解为对以前年度的可比期间信息也需要一并调整，如增加新准则下的会计科目。
《企业会计准则第 21 号——租赁》应用指南
1.承租人可以选择的衔接会计处理
承租人应当选择下列方法之一对租赁进行衔接会计处理，并一致应用于其作为承租人的所有租赁：
(1)按照《企业会计准则第 28 号——会计政策、会计估计变更和差错更正》的规定采用追溯调整法处理。
(2)根据首次执行本准则的累积影响数，调整首次执行本准则当年年初留存收益及财务报表其他相关项目金额，不调整可比期间信息(以下简称“简化的追溯调整法”)。

回答人：chenyiwei
1 、参考《计学精要 2021 》P131“可参考的首批执行企业对承租人衔接方案的选择”。以披露 2019 年年报的全部 119 家A+H股上市公司为例，该 119 家上市公司作为承租人，唯一一家采用“全追法”的企业是康龙化成（股票代码：300759.SZ/3759.HK），根据其公开的 2018 年年报和 2019 年年报信息，康龙化成作为承租人的租赁业务主要是租赁房屋用于员工住宿使用，租赁办公厂房用于办公及生产使用。根据其租赁资产的性质和使用目的，可得知相关租赁合同具有合同数量少、单笔金额大的特点，有关的历史信息的获取及回溯合理推测不会耗费太大成本。“全追法”使得其 2019 年期初归母的所有者权益重述后比重述前减少约1,628万元，也即， 2019 年 1 月 1 日起的几期利润表中，在不考虑其他因素影响的前提下，相比“不追法”，“全追法”会给企业带来共1,628万元的利润总额。
采用了“全追法”，也就意味着需对前期比较数据进行同步调整。